# 请教一个购买少数股权的问题

提问人：heqiao2646 时间：2010-02-03 20:04:53
控股公司在购买子公司的少数股权时，以支付的对价确认投资成本。在编制合并报表时，如果购买少数股权时支付的对价大于少数股权的账面价值，差额冲减资本公积；如果购买少数股权时支付的对价小于少数股权的账面价值，差额是否增加资本公积？

回答人：chenyiwei
是。在合并报表层面，购买少数股权是权益性交易，在交易发生的时点上不会影响到合并报表中的损益。